【裁判字號】    96,財管,182
【裁判日期】    970229
【裁判案由】    指定遺產管理人
【裁判全文】
臺灣高雄地方法院民事裁定             96年度財管字第182號
聲  請  人  乙○○
聲  請  人  甲○○
被繼承人    丙○○
上聲請人聲請選任被繼承人丙○○之遺產管理人事件，本院裁定
如下：
  主  文
選任游淑惠律師為被繼承人丙○○（男，民國○○年○ 月○○日生，
身分證統一編號:Ｚ000000000號）之遺產管理人。
程序費用新臺幣壹仟元由被繼承人丙○○之遺產負擔。
  理  由
一、按「先順序繼承人均拋棄其繼承權時，由次順序之繼承人繼
    承。其次順序繼承人有無不明或第四順序之繼承人均拋棄其
    繼承權者，準用關於無人承認繼承之規定」，「繼承開始時
    ，繼承人之有無不明者，由親屬會議於1 個月內選定遺產管
    理人，並將繼承開始及選定遺產管理人之事由，向法院報明
    」，「無親屬會議或親屬會議未於前條所定期限內選定遺產
    管理人者，利害關係人或檢察官，得聲請法院選任遺產管理
    人，並由法院依前項規定為公示催告」，民法第1176條第6
    項、第1177條、第1178條第2 項分別定有明文。
二、本件聲請意旨略以：聲請人乙○○、甲○○及被繼承人丙○○（男，民國○○年○ 月○○日生，身分證統一編號
    :Ｚ000000000 號）因父親林漢津已於53年5 月25日死亡，留
    下13筆共有土地，而應由聲請人乙○○、甲○○及被繼承人
    丙○○3 人辦理繼承登記，惟因被繼承人丙○○於96年8 月
    27日死亡，且其繼承人均已向法院聲明拋棄繼承權，亦未於
    一個月內選定遺產管理人，致聲請人等對上開其等父親林漢
    津之遺產無法辦理登記，為確保聲請人之權利，爰依法聲請
    准許選任遺產管理人，負責處理其遺產之一切事宜。
三、聲請人主張之前揭事實，業據其提出戶籍謄本5 份、印鑑證
    明2 份、本院96年度繼字第2584號、第2656號拋棄繼承權准
    予備查通知函影本各1 份、及土地登記謄本13份等為證，又
    被繼承人丙○○確已於96年8 月27日死亡，及其繼承人即唐
    美雲等人，均已拋棄其繼承權之事實，亦有本院96年10月4
    日96年度繼字第2584號、第2656號函附卷可佐，堪信屬實。
    被繼承人丙○○之繼承人均業已拋棄其繼承權，其親屬會議
    亦未於法定期限內選定遺產管理人，是本件符合民法第1176
    條第6 項、第1178條第2 項規定，應由本院選任被繼承人丙○○之遺產管理人。
四、本院審酌被繼承人丙○○之繼承人唐美雲等人均已拋棄繼承
    ，在法律上已無義務就被繼承人之遺產再為管理，而參以遺
    產管理人之職務，依民法第1179條之規定，並非無技術性之
    事務理，仍須有一定學識、經驗之人始足任之。又拋棄繼承
    既屬民法賦予繼承人之權利，本件繼承人等均已拋棄繼承，
    其與被繼承人之遺產已無關聯，如再選任其為遺產理人，命
    其管理被繼承人之遺產，顯失拋棄繼承之實益，亦與拋棄繼
    承之立法意旨有違。而游淑惠律師不但具有法律規定之相關
    專業知識，其行止亦受有律師法之規範，是由其擔任被繼承
    人丙○○之遺產管理人，應稱妥適，復據聲請人具狀聲請指
    定游淑惠律師擔任被繼承人丙○○之遺產管理人在卷，爰選
    任游淑惠律師為被繼承人丙○○之遺產管理人，處理關於被
    繼承人遺產之相關法律關係。
五、依非訟事件法第157 條、第24條第1 項，裁定如主文。
中    華    民    國    97    年    2     月    29    日
                  家事法庭法  官  吳宏榮
上為正本係照原本作成。
如對本裁定抗告須於裁定送達後10日內向本院提出抗告狀。
中    華    民    國    97    年    2     月    29    日
                          書記官  洪生輝


司法院資訊處製作；財團法人民間司法改革基金會備份。
